臺灣高等法院臺中分院刑事裁定　　　　　　　　 九十一年度毒抗字第四六號
　　抗　告　人
　　即　被　告　甲○○
右抗告人因違反毒品危害防制條例案件，經檢察官聲請觀察勒戒，不服臺灣臺中地方
法院中華民國九十一年五月二十四日第一審裁定（九十一年度毒聲第一三八九號，聲
請案號：台灣臺中地方法院檢察署九十一年度聲觀字第六一七號，偵查案號：九十一
年度毒偵字第一三四一號），提起抗告，本院裁定如左：
    主      文
抗告駁回。
    理      由
一、本件抗告意旨略以：抗告人即被告（下稱被告）前於民國九十年十二月十一日因
    定期採尿送驗呈海洛因毒品陽性反應，然而在此期間被告因自覺毒品危害之可怕
    ，除當即下定決心自行戒毒外，並時時向不特定之人宣揚不可吸毒，如今被告已
    在行政院衛生署草屯療養院（以下稱草屯療養院）完全戒掉施打毒品之惡習成功
    ，被告目前已無毒癮，亦無再繼續施用毒品之傾向，法律上並無自行戒毒之人應
    送特定處所觀察、勒戒之規定，爰請求將原裁定予以撤銷，更為合法之裁定等語
    。
二、經查，被告甲○○曾於民國八十八年間因施用毒品案件，經送觀察勒戒後，因無
    繼續施用毒品傾向，由臺灣臺中地方法院檢察署檢察官於八十八年十一月三十日
    ，以八十八年度毒偵字第一九九０號為不起訴處分確定，有不起訴處分及刑案資
    料查註紀錄表可稽。詎被告又於九十年十二月十一日十九時二十分許回溯前九十
    六小時內之某時，在不詳地點，施用第一級毒品海洛因，為警於九十年十二月十
    一日十九時二十分許，定期採尿送驗結果，呈海洛因陽性反應，有中山醫藥大學
    附設醫院藥物濫用檢測中心檢驗報告附卷可證，被告於五年內再犯毒品危害防制
    條例第十條第一項之施用第一級毒品罪，原裁定法院爰依同條例第二十條第三項
    及觀察勒戒處分執行條例第三條第一項規定，裁定將被告送勒戒處所觀察、勒戒
    ，核無不合。抗告人以其業已在草屯療養院完全戒掉施打毒品之惡習，不再沾染
    任何毒品，有該院診斷證明書可證。惟查，被告係於九十一年一月二十九日前往
    草屯療養院初診，診斷為藥物依賴，並自同日起至同年二月一日止，在該院接受
    住院治療，出院後不規則接受追蹤治療，其出院護理摘要記載為：「戒治動機弱
    ，且意志力薄弱，易受引誘。」「出院時病情：戒斷症狀－－緩解。」「須繼續
    追縱之事項：克制毒癮能力及方法，家人互動，交友人際關係，工作，休閒活動
    ，繼續治療情形。」等語，被告先後於同年四月十二日、二十三日、同年五月三
    日（五月三日該次係急診）至該院門診治療，均經診斷為：「鴉片類成癮，持續
    性」，嗣雖於同年五月三十一日至該院接受尿液檢驗結果，呈嗎啡陰性反應，惟
    其於同年五月十日、三十一日、六月三日至該院門診，經診斷結果均為：「鴉片
    類成癮，緩解中。」等情，有行政院衛生署草屯療養院九十一年七月九日草療精
    字第三二一七號函一份及所附病歷表影本等件在卷可稽，尚難憑此認被告已戒毒
    成功，而無施以觀察勒戒必要，綜上，抗告人之抗告無理由，應予駁回。
三、據上論斷，應依刑事訴訟法第四百十二條，裁定如主文。
中      華      民      國      九十一  年      七      月      三十    日
                                臺灣高等法院臺中分院刑事第八庭
                                      審判長法  官  羅  得  村
                                            法　官　劉　榮　服
                             法　官　陳　賢　慧
右正本證明與原本無異。
不得再抗告。
                                            書記書  陳  玫  伶
中      華      民      國      九十一  年      八      月      二      日
                                                                        Ａ
